# 受让关联方债权账务处理问题

提问人：eeeelson 时间：2022-01-22 17:15:32
陈版您好，案例如下
B公司系A公司全资子公司，B公司账面上有 1000 万应收账款，已计提 400 万坏账，账龄3-4年，现以 600 万对价将该应收账款转让给A公司。想请教A公司的账务处理。
首先是入账问题：
A公司应该是以 600 万确认应收，还是以 1000 万确认应收同时确认 400 万坏账。
其次是账龄列示问题
A公司对入账的应收，账龄应该是列在 1 年以内还是3-4年，如果是3-4年，坏账的迁徙率会变得很奇怪，报表上也可能出现本年3-4年大于去年2-3年的逻辑问题。
最后是坏账变动问题
假设A公司在受让该部分应收账款前并无其他应收账款，本年也无其他资产减值事项。那如果以 1000 万应收 400 万坏账入账，资产减值损失是 0 ，而坏账是多了 400 ，这个应该如何在报表上列示？
以上情况是否有上市公司案例可以参考，谢谢。

回答人：chenyiwei
1 、A的入账价值应为 600 万（可备查其原始金额为 1000 万）。
2 、继续沿用 3 ～ 4 年作为账龄。这种情况下在计算迁徙率时要特殊处理，应视同在 3 ～ 4 年前已被A取得，并纳入迁徙率的计算。
3 、如按 1 处理，则不会有此问题。

提问人：eeeelson 时间：2022-01-28 14:08:08
谢谢陈版。
我理解算迁徙率时要特殊处理，那在报表上披露呢，也是放在3-4年吗？那这样就会出现账龄变动异常。去年是 0 ，今年3-4年有 600 万应收。

回答人：chenyiwei
报表上披露为 3 ～ 4 年。附注披露中需对看起来的“账龄变动异常”的原因予以合理解释。